臺灣雲林地方法院刑事協商判決　　　　　100年度易字第591號
公　訴　人　臺灣雲林地方法院檢察署檢察官
被　　　告　柯泰吉
指定辯護人　本院公設辯護人許俊雄
上列被告因違反毒品危害防制條例案件，經檢察官提起公訴（10
0 年度偵字第4700號），並聲請法院改依協商程序而為判決，本
院認為適當，同意由受命法官一人獨任進行協商判決程序，判決
如下：
    主      文
柯泰吉持有第一級毒品，累犯，處有期徒刑肆月，如易科罰金，
以新臺幣壹仟元折算壹日；扣案之海洛因貳包（驗餘淨重零點壹
捌零捌公克，含包裝袋貳只）沒收銷燬之。
    事實及理由
一、犯罪事實：柯泰吉前於民國95年間，因施用第一級毒品罪，
    經臺灣新竹地方法院以95年度訴字第205 號判決判處有期徒
    刑7 月，經臺灣高等法院以95年度上訴字第1871號判決駁回
    上訴後，復經最高法院以95年度臺上字第4964號判決駁回上
    訴確定，已於96年5 月19日縮刑期滿，執行完畢。柯泰吉竟
    仍不知悔改，復基於持有第一級毒品海洛因之犯意，於100
    年7 月15日晚上10時至11時許，在雲林縣四湖鄉福懋加油站
    附近，以新臺幣1,500 元之價格，向某真實姓名、年籍不詳
    ，臺語綽號「兄仔」之成年男子購得海洛因2 包（驗餘淨重
    0.1808公克），而未經許可無故持有之。嗣於翌（16）日凌
    晨0 時40分許，在雲林縣東勢鄉○○○ ○道龍潭路段旁，因車
    禍為警盤查，經其同意後搜索扣得上開海洛因2 包，查知上
    情。
二、證據名稱：
  (一)被告柯泰吉之供述。
  (二)扣案之海洛因2 包。
  (三)現場照片2 張。
  (四)行政院衛生署草屯療養院100 年7 月25日草療鑑字第100070
    0156號鑑定書1 紙。
三、本案經檢察官與被告柯泰吉、辯護人於審判外達成協商之合
    意，且被告柯泰吉已認罪，其合意內容為：柯泰吉持有第一
    級毒品，累犯，處有期徒刑肆月，如易科罰金，以新臺幣壹
    仟元折算一日；扣案之海洛因兩包（毛重零點伍壹公克）沒
    收銷燬之。
四、至扣案之白色粉末2 小包（淨重0.1825公克，驗餘淨重0.18
    08公克），鑑定結果確含海洛因之成分，屬毒品危害防制條
    例第2 條第2 項第1 款所列之第一級毒品，有行政院衛生署
    草屯療養院100 年7 月25日草療鑑字第1000700156號鑑定書
    附卷可稽（見100 年度毒偵字第1071號卷第19頁），應依毒
    品危害防制條例第18條第1 項前段之規定，沒收銷燬之。又
    鑑定毒品時，一般係以傾倒之方式，將包裝袋內之毒品倒出
    與包裝袋分離而秤重，必要時亦會輔以刮杓取袋內粉末，然
    無論依上述何種方式分離，包裝袋內均會有極微量海洛因殘
    留，業經法務部調查局於93年3 月19日以調科壹字第093001
    13060 號函釋在案，此為本院職務上已知之事實（另見最高
    法院95年度臺上字第3739號、第7354號、98年度臺上字第75
    09號、99年度臺上字第2476號判決意旨）。前揭扣案並送鑑
    之第一級毒品海洛因2 小包，用以包裝、裝放前揭毒品之包
    裝塑膠袋部分，實難以與其內所殘留之微量毒品完全析離，
    自應全部視為毒品，而併依毒品危害防制條例第18條第1 項
    前段之規定宣告沒收銷燬。
五、應適用之法條：刑事訴訟法第455 條之2 第1 項、第455 之
    4 第2 項、第455 條之8 、第454 條第1 項，毒品危害防制
    條例第11條第1 項、第18條第1 項前段，刑法第11條、第47
    條第1 項、第41條第1 項前段。
六、協商判決原則上不得上訴。但有刑事訴訟法第455 條之4 第
    1 項第1 款「於本訊問程序終結前，被告撤銷協商合意或檢
    察官撤回協商聲請者」；第2 款「被告協商之意思非出於自
    由意志者」；第4 款「被告所犯之罪非第455 條之2 第1 項
    所定得以協商判決者」；第6 款「被告有其他較重之裁判上
    一罪之犯罪事實者」；第7 款「法院認應諭知免刑或免訴、
    不受理者」情形之一，或協商判決違反同條第2 項「法院應
    於協商合意範圍內為判決；法院為協商判決所科之刑，以宣
    告緩刑或2 年以下有期徒刑、拘役或罰金為限」等規定者（
    以上均簡稱但書情形）外，不在此限（即有但書情形，依法
    仍得上訴）。
七、本件如有上述但書情形，且不服本判決時，得自收受判決送
    達之日起10日內，向本院提出上訴狀（須附繕本），上訴於
    第二審法院。
本案經檢察官陳祥薇到庭執行職務。
中    華    民    國   100    年    11    月    30    日
                  刑事第二庭    法  官  段奇琬
以上正本證明與原本無異。
                                書記官  高培馨
中    華    民    國   100    年    11    月    30    日
附錄本案論罪科刑法條全文：
毒品危害防制條例第11條
持有第一級毒品者，處3 年以下有期徒刑、拘役或新臺幣5 萬元
以下罰金。
持有第二級毒品者，處2 年以下有期徒刑、拘役或新臺幣3 萬元
以下罰金。
持有第一級毒品純質淨重十公克以上者，處1 年以上7 年以下有
期徒刑，得併科新臺幣1 百萬元以下罰金。
持有第二級毒品純質淨重二十公克以上者，處6 月以上5 年以下
有期徒刑，得併科新臺幣70萬元以下罰金。
持有第三級毒品純質淨重二十公克以上者，處3 年以下有期徒刑
，得併科新臺幣30萬元以下罰金。
持有第四級毒品純質淨重二十公克以上者，處1 年以下有期徒刑
，得併科新臺幣10萬元以下罰金。
持有專供製造或施用第一級、第二級毒品之器具者，處1 年以下
有期徒刑、拘役或新臺幣1 萬元以下罰金。